【裁判字號】    90,訴,882
【裁判日期】    901227
【裁判案由】    違反毒品危害防制條例
【裁判全文】
臺灣屏東地方法院刑事判決                            九十年度訴字第八八二號
    公  訴  人  臺灣屏東地方法院檢察署檢察官
    被      告  甲○○
右列被告因違反毒品危害防制條例案件，經檢察官提起公訴（九十年度毒偵緝字第二
三五號、九十年度毒偵字第一四八二號）及移送併辦（九十年度毒偵字第一八六五號
），本院判決如左：
    主  文
甲○○連續施用第一級毒品，處有期徒刑捌月；又連續施用第二級毒品，處有期徒刑
肆月；應執行有期徒刑拾月。
    事  實
一、甲○○前因施用第二級毒品安非他命案件，經觀察、勒戒後，認無繼續施用毒品
    之傾向，由臺灣屏東地方法院檢察署檢察官於民國八十九年五月四日以八十九年
    度毒偵字第四三號不起訴處分確定。猶不思悔改，竟基於施用第一、二級毒品之
    概括犯意，自八十九年十二月中旬某日起至九十年九月十三日止，連續在屏東市
    ○○街五之十一號等處，施用第一級毒品海洛因多次，又於九十年一月十九日下
    午七時四十五分及同年七月二十日下午五時五十分許回溯七十二小時內某時，在
    不詳處所，吸食第二級毒品安非他命二次，屢為警採尿送驗而查獲，並經本院以
    九十年度毒聲字第八四０號裁定送觀察、勒戒後，認有繼續施用毒品之傾向。
二、案經屏東縣警察局屏東、東港分局報告臺灣屏東地方法院檢察署檢察官偵查起訴
    及移送併案審理。
    理  由
一、訊據被告甲○○對於右揭連續施用第一級毒品之犯罪事實坦承不諱，惟矢口否認
    有連續施用第二級毒品之情事，惟被告於九十年一月十九日經警採尿送驗結果，
    發現確有甲基安非他命及嗎啡陽性反應；又於同年七月二十日經警採尿送驗結果
    ，亦有甲基安非他命陽性反應；另於同年九月十三日經警採尿送驗結果，亦有嗎
    啡陽性反應，此有屏東縣衛生局煙毒及麻醉藥品類委託檢驗結果通知書（屏縣衛
    檢六字第九０００三七、九００一九八、九００二四０號）三紙在卷可證，被告
    有施用第一級及第二級毒品之事實，應可確信。又被告前因施用第二級毒品案件
    ，經本院以八十九年度毒聲字第六六五號裁定送觀察、勒戒後，認無繼續施用毒
    品之傾向，由臺灣屏東地方法院檢察署檢察官於八十九年五月四日以八十九年度
    毒偵字第四三號不起訴處分確定，被告於檢察官依毒品危害防制條例第二十條第
    二項規定為不起訴處分後五年後再犯毒品危害防制條例第十條之罪，經本院以九
    十年度毒聲字第八四０號裁定送觀察勒戒結果，認有繼續施用毒品之傾向等情，
    有臺灣屏東地方法院檢察署刑案資料查註紀錄表、臺灣高等法院被告全國前案紀
    錄表、臺灣屏東地方法院檢察署八十九年度毒偵字第四三號不起訴處分書、本院
    九十年度毒聲字第八四０號裁定書及臺灣屏東看守所附設勒戒處所函送之證明書
    等在卷足憑，本件事證已明，被告犯行堪予認定。
二、查海洛因、安非他命係毒品危害防制條例第二條第一項第一款、第二款所稱之第
    一級、第二級毒品，被告竟持之以施用，核其所為，係犯同條例第十條第一項及
    第二項之施用第一級、第二級毒品罪，被告持有第一、二級毒品，並進而施用之
    ，其持有之低度行為為施用之高度行為吸收，爰不另論罪。被告連續多次施用第
    一、二級毒品安非他命之行為，分別係時間緊接，犯罪基本構成要件相同，顯係
    基於概括之犯意為之，為連續犯，應以一罪論，並依法加重其刑。被告所犯上開
    二罪，犯意各別，行為互異，應予分論併罰。又被告於九十年一月十五日起至同
    年九月十三日止，在前揭處所，施用第一級毒品之犯行，亦即經檢察官移送併辦
    之部分，雖未據公訴人起訴，然檢察官就犯罪事實一部起訴者，其效力及於全部
    ，此部分之犯行，與起訴之事實，有連續犯之裁判上一罪關係，為起訴效力所及
    ，本院自得予以審理。爰審酌被告犯罪之動機、手段、所生之危害及犯罪後之態
    度等一切情狀，分別量處如主文所示之刑，並諭知定其應執行刑。
三、公訴意旨另以：被告甲○○基於概括之犯意，自八十九年十二月中旬起至九十年
    七月二十日下午五時五十分許回溯七十二小時中，除九十年一月十九日下午七時
    四十五分及同年七月二十日下午五時五十分許回溯七十二小時內某時外，在不詳
    處所，連續吸食第二級毒品多次，因認涉有毒品危害防制條例第十條第二項之罪
    嫌。按犯罪事實應依證據認定之，無證據不得推定其犯罪事實，又不能證明被告
    犯罪者，應諭知無罪之判決，刑事訴訟法第一百五十四條、第三百零一條第一項
    分別定有明文。訊之被告甲○○堅詞否認有前揭犯行，經查，本件並證據足資證
    明被告確有公訴人所指之犯行，揆諸前揭法條規定，此部分自屬不能證明被告有
    連續施用第二級毒品之罪行，本應為無罪之諭知，惟公訴人認為此部分如成立犯
    罪，即與前開論罪科刑之施用第二級毒品罪有裁判上一罪之連續犯關係，爰不另
    為無罪之諭知，附此敘明。
據上論斷，應依刑事訴訟法第二百九十九條第一項前段，毒品危害防制條例第十條第
一項、第二項，刑法第十一條前段、第五十六條、第五十一條第五款，判決如主文。
中      華      民      國      九十      年      十二    月    廿七    日
                                          法  官    羅森德
右正本證明與原本無異。
對於本判決如有不服應於收受送達後十日內向本院提出上訴書狀上訴於台灣高等法院
高雄分院並按他造當事人之人數附具繕本。
                                          書記官    謝天祥
中      華      民      國      九十      年      十二    月    廿七    日
附錄本判決論罪法條毒品危害防制條例第十條：
施用第一級毒品者，處六月以上五年以下有期徒刑。
施用第二級毒品者，處三年以下有期徒刑。


司法院資訊處製作；財團法人民間司法改革基金會備份。
